臺灣高雄地方法院民事判決　九十年度勞訴字第五二號
　　原　　　告　己○○
　　原　　　告　乙○○
　　原　　　告　甲○○
　　原　　　告　丙○○
　　法定代理人　戊○○
　　訴訟代理人　丁○○
右當事人間給付資遣費等事件，本院判決如左：
    主　    文
被告應給付原告己○○新臺幣壹拾柒萬貳仟捌佰陸拾玖元及自民國九十年十二月二十
二日起至清償日止，按年息百分之五計算之利息。
被告應給付原告乙○○新臺幣壹拾捌萬零肆佰肆拾捌元及自民國九十年十二月二十二
日起至清償日止，按年息百分之五計算之利息。
被告應給付原告甲○○新臺幣壹拾萬壹仟貳佰捌拾玖元及自民國九十年十二月二十
二日起至清償日止，按年息百分之五計算之利息。
被告應給付原告丙○○新臺幣玖萬壹仟陸佰拾元及自民國九十年十二月二十二日起
至清償日止，按年息百分之五計算之利息。
原告其餘之訴駁回。
訴訟費用由原告負擔二分之一，餘由被告負擔。
本判決勝訴部分，原告己○○、乙○○、甲○○及丙○○各以新台幣陸萬元、柒萬元
、伍萬元及肆萬元供擔保後得假執行。但被告如於假執行程序實施前，各以新臺幣壹
拾柒萬貳仟捌佰陸拾玖元、壹拾捌萬零肆佰肆拾捌元、壹拾萬壹仟貳佰捌拾玖元及
玖萬壹仟陸佰拾元為原告己○○、乙○○、甲○○及丙○○預供擔保，得免為假執
行。
原告其餘假執行之聲請駁回。
    事實及理由
一、原告起訴主張：原告均為被告公司員工，詎被告公司未經協商，即於民國九十年
    十月三日逕行調整原告工作內容，並調降原告工資，且頒布『業務接洽業績呆帳
    ，經手業務員與公司各分擔一半』之規定，被告公司上開行為顯然違反勞動契約
    及勞動法令之規定，致損害原告之權益，是原告乃依勞動基準法第十四條第一項
    第六款之規定，不經預告即於九十年十月十八日以存證信函終止勞動契約；另被
    告公司於九十年十月底，仍依調降後之薪資給付原告己○○、乙○○，原告己○○、乙○○亦可依勞動基準法第十四條第一項第五款『雇主不依勞動契約給付工
    作報酬』之事由終止契約，並以起訴狀繕本之送達，作為終止勞動契約之意思表
    示。又契約終止後，被告公司並未給付資遣費及工資差額（原告甲○○、丙○○
    工資差額已補足），為此爰依勞動基準法第十四條第四項、第十七條、第二十二
    條第二項前段及民法第四百八十六條第一項前段之規定，請求被告公司如數給付
    。並聲明：(一)被告給付原告己○○、乙○○、甲○○及丙○○新臺幣（下同）各
    三十四萬二千五百三十七元、四十四萬八千零九十八元、二十九萬一千九百五十
    八元、十萬五千二百零八元及自起訴狀繕本送達翌日起至清償日止，按年息百分
    之五計算之利息；(二)原告願供擔保請准宣告假執行。
二、被告公司則辯稱如下，並聲明：原告之訴駁回；如受不利判決，願供擔保請
    准宣告免為假執行。
  (一)被告公司於九十年六月四日改組後，連續四個月虧損，故為工作內容之調整及調
    降原告薪資，上開方案均經原告同意，完全符合勞動基準法之約定，故原告不經
    預告即依勞動基準法第十一條第第一項第五款、第六款終止勞動契約，應不合法
    。被告公司無給付資遣費及工資差額之義務。
  (二)又縱使原告終止契約合法，惟被告公司係八十七年三月一日起開始適用勞動基準
    法，故原告認為應從七十三年八月一日起適用勞動基準法，應屬錯誤。
三、查原告己○○、乙○○、甲○○及丙○○分別於八十三年八月、八十一年八月、
    八十二年九月、八十六年九月起受僱於被告公司，嗣於九十年十月三日，被告公
    司以虧損為由，公告(一)原告己○○職務為業務兼設計（原職為設計部經理），薪
    資由四萬五千六百元調整為二萬元；(二)原告乙○○職務為會計兼業務、業務助理
    報價（原職為會計部協理），薪資由四萬七千一百元調整為二萬元；(三)原告甲○○職務為技術員兼業務（原職為工務部技術員），薪資由三萬六千五百元調整為
    二萬元；(四)原告丙○○職務為倉管兼業務、業務助理報價（原職為會計部倉管）
    ，薪資由二萬五千五百元調整為一萬七千五百元；(五)業務接洽業績呆帳，經手業
    務員與公司各分攤一半。原告因不願接受上開安排，乃於九十年十月十八日以高
    雄西甲郵局第五六三號存證信函通知被告公司終止勞動契約，而該存證信函於同
    年十月十九日到達被告公司等情，業經原告提出存證信函、公告、申請書及掛號
    回執為證，復為被告公司所不爭執，堪信為真實。
四、原告終止勞動契約是否合法？
  (一)按雇主違反勞動契約或勞工法令，致有損害勞工權益之虞者，勞工得不經預告終
    止契約；而勞工依該規定終止契約者，應自知悉其情形之日起，三十日內為之，
    勞動基準法第十四條第一項第六款、第二項分別定有明文。
  (二)工資應全額直接給付勞工，但法令另有規定或勞雇雙方另有約定者，不在此限，
    勞動基準法第二十二條第二項分別定有明文。由於工資全額給付原則，係使勞工
    確實獲得其應得工資全額，以安定生活，維持最低生活水準，故除法令另有規定
    或經勞資雙方協議外，雇主應依勞動契約約定之薪資如數給付，不得任意減薪。
    本件被告公司辯稱：因公司虧損，故原告同意減薪等語，經查：被告公司於本
    院自陳：公司公告減薪時，原告雖未明示同意，但因原告未表示意見，所以原告
    應已默許等語（詳本院九十年二月二十日言詞辯論筆錄）。惟意思表示固得以明
    示或默示為之，明示者係指行為人直接將其效果意思表示於外；而默示者則指由
    特定行為間接推知行為人之意思表示，又默示意思表示與單純之沉默亦有不同，
    沉默係指單純不作為，即當事人既未明示其意思，亦不能藉由其他他項事實，推
    知其意思。準此，單純之沉默並不具有意思表示之價值，因被告公司員工李詠誠
    於本院證稱：被告公司減薪後，伊曾反彈，並與原告向勞工局申訴，經過協商後
    ，被告公司就其薪資部分並不減薪，才未再反彈，至於原告有無同意減薪，伊並
    不知情等語（詳前言詞辯論筆錄），並無證據證明原告確曾同意減薪，故被告公
    司在未具體指明有何事實認定原告已默示同意減薪下，僅以原告未對減薪表示意
    見，即認原告已同意減薪，自有未洽。再者，勞動基準法第十四條第二項，既
    賦予勞工三十日之猶豫期間，決定是否終止勞動契約，故縱使原告確於減薪公告
    後仍繼續從事工作，但若無間接事實推知原告已有同意減薪之情事，自不能因原
    告繼續工作，即認繼續工作為默示同意減薪之間接事實，因此被告公司若有減薪
    之事實，原告自可於知悉後三十日內，依勞動基準法第十四條第一項第六款之規
    定，認被告公司違反勞動基準法第二十二條第二項之規定，而終止契約。另公
    司虧損，依勞動基準法第十一條第二款之規定，被告公司僅可預告終止契約，尚
    不得以此作為減薪之事由，是被告公司以公司虧損為由，實施減薪，並無法律上
    之依據。
  (三)縱上，被告公司未經原告同意，亦無法律依據，即於九十年十月三日公告減薪，
    應已違反勞動基準法第二十二條第二項之規定，而該次調薪幅度頗大，足以影響
    原告之權利，是原告依勞動基準法第十四條第一項第六款之規定，以被告公司違
    反勞工法令為由，於九十年十月十八日以存證信函終止勞動契約，應屬合法。又
    減薪公告時，原告已有相當理由確信該月薪資應會調降，此時被告公司違反工資
    全額給付已達立即危險之情況，原告自可以被告公司違反勞動基準法第二十二條
    第二項之規定，而依勞動基準法第十四條第一項第六款終止勞動契約，是縱使被
    告公司於月底仍按原有薪資給付，亦不影響原告已解除勞動契約之事實。
五、原告可否請求資遣費及薪資差額？
  (一)勞工依勞動基準法第十四條第一項終止勞動契約者，雇主應依下列規定發給勞工
    資遣費：在同一雇主之事業單位繼續工作，每滿一年發給相當於一個月平均工
    資之資遣費；依前款計算之剩餘月數，或工作未滿一年者，以比例計給之，未
    滿一個月者以一個月計，勞動基準法第十四條第四項、第十七條分別定有明文。
    準此，原告於終止勞動契約後，應可請求被告公司發給資遣費。
  (二)被告公司何時適用勞動基準法？
    查被告公司係從事消防器材之買賣及維修，業據證人李詠誠證述綦詳（詳前言詞
    辯論筆錄），復為兩造所不爭執。另行政院勞工委員會認消防器材之買賣、維修
    業，若維修係附加於買賣之服務，應自八十七年十二月三十一日起適用勞基法等
    情，固有該委員會九十一年二月七日勞動一字第○九一○○○五四○二號函在卷
    可參，惟該委員會亦表示對於事業單位應否適用勞動基準法如有疑義時，應由當
    地機關查明該事業單位之主要經濟活動及產值（或營業額）等相關資料後認定之
    ，顯見事業單位應否適用勞動基準法，應由當地主管機關認定之。因兩造均不爭
    執『高雄市政府勞工局於進行勞資爭議調解時，曾認定被告公司係八十七年三月
    一日起適用勞動基準法』之事實，復有高雄市政府勞資爭議調解紀錄在卷可參，
    是本院認被告公司應於八十七年三月一日起開始適用勞動基準法。是原告主張被
    告公司雖係從事消防器材買賣、維修，但屬買賣及承攬之混合，屬營造業，應從
    七十三年八月一日起適用勞動基準法等語，應不可採。
  (三)原告於勞動基準法施行前之工作年資，被告公司應否給付資遣費？
    按勞工工作年資自受僱之日起算，適用本法前之工作年資，其資遣費及退休金給
    與標準，依其當時應適用之法令規定計算；當時無法令可資適用者‧依各該事業
    單位自訂之規定或勞雇雙方之協商計算之。適用本法後之工作年資，其資遣費及
    退休金給與標準，依第十七條及第五十五條規定計算，勞動基準法第八十四條之
    二定明文。查被告公司係從事消防器材買賣、維修，在勞動基準法適用之前，並
    無廠礦工人受雇解雇辦法之適用，而被告公司內部並無自訂規定，兩造就此亦無
    法達成協議，是依前開條文之意旨，在法律不溯及既往之原則下，原告於被告公
    司適用勞動基準法前之工作年資，應不可請求資遣費。亦即原告請求資遣費之工
    作年資，應自八十七年三月一日起算。
  (四)原告平均工資為何？
  工資係謂勞工因工作而獲得之報酬，包括工資、薪金及按計時、計日、計月、計
    件以現金或實物等方式給付之獎金、津貼及其他任何名義之經常性給與均屬之，
　　而『其他任何名義之經常性給與』係指下列各款以外之給與：(1)紅利；(2)獎金：
    指年終獎金、競賽獎金、研究發明獎金、特殊功績獎金、久任獎金、節約燃料物
    料獎金及其他非經常性獎金；(3)春節、端午節、中秋節給與之節金；(4)醫療補助
    費、勞工及其子女教育補助費；(5)勞工直接受自顧客之服務費；(6)婚喪喜慶由雇
    主致送之賀禮、慰問金或奠儀等；(7)職業災害補償費；(8)勞工保險及雇主以勞工
    為被保險人加入商業保險支付之保險費；(9)差旅費、差旅津貼、交際費、夜點費
    及誤餐費；(10)工作服、作業用品及其代金；其他經中央主管機關會同中央目的事
    業主管機關指定者。勞動基準法第二條第三款及勞動基準法施行細則第十條分別
    定有明文。
  關於上開工資之定義，有認為『勞工因工作而獲得之報酬』為判斷工資之最主要
    標準，而經常性給付則為一補充說明；有認為須符合『勞工因工作而獲得之報酬
    』、『經常性給付』二要件，始屬勞動基準法所稱之工資。因勞工之給付義務為
    提供勞務，而雇主因勞工提供勞務所支付之對價、報酬，即為對待給付，此觀勞
    動基準法第二條第一款、民法第四百八十二條之規定即可知之，故並無理由認唯
    有經常性之給付，始為工資。因此，應以勞工因工作而獲得之報酬為判斷工資之
    之標準，惟有無法明確判斷是否屬勞務之對價時，始得將經常性給付作為共同判
    斷之標準。又為免雇主以勞動基準法施行細則第十條各款之項目作為給付工資之
    名目，故縱使雇主之給付項目與勞動基準法施行細則第十條各款相同，亦應判斷
    給付之實質是否為勞工提供勞務之對價、報酬，以決定是否為勞動基準法所稱之
    工資。本件被告公司給付原告薪資之項目，包括本俸、交通津貼、職務津貼、特
    別補助、眷屬津貼、伙食津貼、全勤獎金及大哥大費用，有該薪資表在卷可稽，
    由於被告公司並不爭執薪資包括各種津貼（詳本院九十一年一月二十三日言詞辯
    論筆錄），顯見被告公司上開本俸及津貼之給付，係屬勞工提供勞務之對價、報
    酬，揆諸前開說明，應屬勞動基準法第二條第三款所稱之工資甚明。
  又平均工資係計算事由發生之當日前六個月內所得工資總額除以該期間之總日數
    所得之金額，勞動基準法第二條第四款定有明文。另依行政院勞工委員會八十三
    年四月九日臺勞動二字第二五五六四號函所示，一個月平均工資計算之方法為
    日平均工資乘以計算期間每月之平均日數，即六個月之薪資總額除以六。因原告
    係於九十年十月十八日以高雄西甲郵局第五六三號存證信函通知被告公司終止勞
    動契約，且該存證信函於同年十月十九日到達被告公司（詳本院九十一年一月二
    十三日言詞辯論筆錄），而原告自九十年十月二十日起（即工作至九十年十月十
    九日）未於被告公司工作之事實，為兩造所不爭執，茲將原告之月平均工資計算
    如下：
  (1)原告己○○部分：
    工作時間自八十三年八月起至九十年十月十九日止，故月平均工資之計算期間，
    應自九十年四月二十日起至九十年十月十九日止。又其九十年四月至六月之工資
    均為四萬五千一百元、九十年七月至九月之工資均為四萬五千六百元，有薪資表
    可稽，是自九十年四月二十日起至九十年九月三十日之工資總額為二十四萬二千
    零三十三元【即四月份為一萬五千零三十三元（自四月二十日起至四月三十日止
    ，計十天，該月工資為四萬五千一百元，十天為一萬五千零三十三元），五月至
    六月之工資為九萬零二百元（４５１００元Ｘ２），七月至九月之工資為十三萬
    六千八百元（即４５６００元Ｘ３），合計二十四萬二千零三十三元】；至九十
    年十月一日至九十年十月十九日之工資則為二萬一千五百六十二元【該月原應領
    薪資總額為四萬五千六百元（含全勤獎金一千元，詳薪資表），因原告己○○未
    全勤，故應扣除全勤獎金一千元，扣除後為四萬四千六百元，故該月日薪應為一
    千四百八十七元（該月以三十日計，即４４６００元除以３０，元以下四捨五入
    ），又因原告己○○雖工作至九十年十月十九日，惟期間請事假四日半，故其可
    請求工資之日數為十四日半，工資總額為二萬一千五百六十二元（１４８７元Ｘ
    １４．５，元以下四捨五入）】。綜上，原告己○○自九十年四月二十日起至九
    十年十月十九日之工資總額為二十六萬三千五百九十五元（即２４２０３３元＋
    ２１５６２元），是其月平均工資為四萬三千九百三十三元（即２６３５９５元
    除以６，元以下四捨五入）。
  (2)原告乙○○部分：
  　工作時間自八十一年八月起至九十年十月十九日止，故月平均工資之計算期間，
    應自九十年四月二十日起至九十年十月十九日止。又其九十年四月至六月之工資
    均為四萬六千六百元、九十年七月至九月之工資均為四萬七千一百元，有薪資表
    可稽，是自九十年四月二十日起至九十年九月三十日之工資總額為二十五萬零三
    十三元【即四月份為一萬五千五百三十三元（自四月二十日起至四月三十日止，
    計十天，該月工資為四萬六千六百元，每月以三十日計算，十天則為一萬五千五
    百三十三元），五月至六月之工資為九萬三千二百元（４６６００元Ｘ２），七
    月至九月之工資為十四萬一千三百元（即４７１００元Ｘ３），合計二十五萬零
    三十三元】；至九十年十月一日至九十年十月十九日之工資則為二萬三千零五十
    五元【該月原應領薪資總額為四萬七千一百元（含全勤獎金一千元，詳薪資表）
    ，因原告乙○○未全勤，故應扣除全勤獎金一千元，扣除後為四萬六千一百元，
    故該月日薪應為一千五百三十七元（該月以三十日計，即４６１００元除以３０
    ，元以下四捨五入），又因原告乙○○雖工作至九十年十月十九日，惟期間請事
    假、病假四日，故其可請求工資之日數為十五日，工資總額為二萬三千零五十五
    元（１５３７元Ｘ１５）】。綜上，原告乙○○自九十年四月二十日起至九十年
    十月十九日之工資總額為二十七萬三千零八十八元（即２５００３３元＋２３０
    ５５元），是其月平均工資為四萬五千五百十五元（即２７３０８８元除以６，
    元以下四捨五入）。
  (3)原告甲○○部分
    工作時間自八十二年九月起至九十年十月十九日止，故月平均工資之計算期間，
    應自九十年四月二十日起至九十年十月十九日止。又其九十年四月至六月之工資
    均為三萬五千元、九十年七月至九月之工資均為三萬六千五百元，有該薪資表可
    稽，是自九十年四月二十日起至九十年九月三十日之工資總額為十九萬一千一百
    六十七元【即四月份為一萬一千六百六十七元（自四月二十日起至四月三十日止
    ，計十天，該月工資為三萬五千元，每月以三十天計，十天則為一萬一千六百六
    十七元），五月至六月之工資為七萬元（３５０００元Ｘ２），七月至九月之工
    資為十萬九千五百元（即３６５００元Ｘ３），合計十九萬一千一百六十七元】
    ；至九十年十月一日至九十年十月十九日之工資則為二萬三千六百六十七元【被
    告公司仍按原領薪資比例，給付原告甲○○二萬三千六百六十七元（被告公司九
    十年十一月六日、十一月七日各匯款一萬一千七百六十四元、一萬一千零七元，
    有存摺為證，合計二萬二千七百七十一元，因上開給付金額已扣除健保、勞保費
    用各四百四十四元、四百五十二元（詳九十年九月份薪資單），故原告甲○○該
    十九天之工資應為二萬三千六百六十七元）】。綜上，原告甲○○自九十年四月
    二十日起至九十年十月十九日之工資總額為二十一萬四千八百三十四元（即１９
    １１６７元＋２３６６７元），是其月平均工資為三萬五千八百零六元（即２１
    ４８３４元除以６，元以下四捨五入）。
  (4)原告丙○○部分：
    工作時間自八十六年九月起至九十年十月十九日止，故月平均工資之計算期間，
    應自九十年四月二十日起至九十年十月十九日止。又其九十年四月至六月之工資
    均為二萬五千元、九十年七月至九月之工資均為二萬五千五百元，有該薪資單可
    稽，是自九十年四月二十日起至九十年九月三十日之工資總額為十三萬四千八百
    三十三元【即四月份為八千三百三十三元（自四月二十日起至四月三十日止，計
    十天，該月工資為二萬五千元，每月以三十天計，十天則為八千三百三十三元）
    ，五月至六月之工資為五萬元（２５０００元Ｘ２），七月至九月之工資為七萬
    六千五百元（即２５５００元Ｘ３），合計十三萬四千八百三十三元】；至九十
    年十月一日至九十年十月十九日之工資則為一萬五千一百零八元【被告公司仍按
    原領薪資比例，給付原告丙○○一萬五千一百零八元（被告公司九十年十一月六
    日、十一月七日各匯款九千五百八十七元、四千九百六十三元，有存摺為證，合
    計一萬四千五百五十元，因上開給付金額已扣除健保、勞保費用各二百四十五元
    、三百十三元（詳九十年九月份薪資單），故原告丙○○該十九天之工資應為一
    萬五千一百零八元）】。綜上，原告丙○○自九十年四月二十日起至九十年十月
    十九日之工資總額為十四萬九千九百四十一元（即１３４８３３元＋１５１０８
    元），是其月平均工資為二萬四千九百九十元（即１４９９４１元除以６，元以
    下四捨五入）。
  (五)原告可請求之資遣費為何？
  (1)原告己○○部分：
    被告公司自八十七年三月一日起適用勞動基準法，而原告己○○於九十年十月十
    九日離職，故依勞動基準法第十四條第四項、第十七條之規定，原告己○○之工
    作年資應自八十七年三月一日起至九十年十月十九日止，為三年八個月，可請求
    資遣費為十六萬一千零八十八元【即４３９３３元Ｘ（３＋８／１２）＝１６１
    ０８８元，元以下四捨五入】。
  (2)原告乙○○部分：
    被告公司自八十七年三月一日起適用勞動基準法，而原告乙○○於九十年十月十
    九日離職，故依勞動基準法第十四條第四項、第十七條之規定，原告乙○○之工
    作年資應自八十七年三月一日起至九十年十月十九日止，為三年八個月，可請求
    資遣費為十六萬七千零三十五元【即４５５１５元Ｘ（３＋８／１２）＝１６６
    ８８８元】。
  (3)原告甲○○部分：
    被告公司自八十七年三月一日起適用勞動基準法，而原告甲○○於九十年十月十
    九日離職，故依勞動基準法第十四條第四項、第十七條之規定，原告甲○○之工
    作年資應自八十七年三月一日起至九十年十月十九日止，為三年八個月，可請求
    資遣費為十三萬一千二百八十九元【即３５８０６元Ｘ（３＋８／１２）＝１３
    １２８９元，元以下四捨五入】。
  (4)原告丙○○部分：
    被告公司自八十七年三月一日起適用勞動基準法，而原告丙○○於九十年十月十
    九日離職，故依勞動基準法第十四條第四項、第十七條之規定，原告丙○○之工
    作年資應自八十七年三月一日起至九十年十月十九日止，為三年八個月，可請求
    資遣費為九萬一千六百三十元【即２４９９０元Ｘ（３＋８／１２）＝９１６３
    ０元，元以下四捨五入】。
  (六)原告己○○、乙○○可請求之工資差額為何？
    原告己○○、乙○○九十年十月一日至九十年十月十九日之工資應各為二萬一千
    五百六十二元、二萬三千零五十五元，業如前述，惟因被告公司僅給付原告己○○、乙○○各九千七百八十一元（含匯款七千三百三十六元、勞保費四百九十七
    元、健保費四百八十七元、眷屬保費一千四百六十一元，有存摺及九十年九月份
    薪資單可稽）、九千四百九十五元（含匯款八千四百十四元、勞保費五百二十一
    元、健保費五百六十元，有存摺及九十年九月份薪資單可稽），是原告己○○、
    乙○○民法第四百八十六條第一項前段之規定，請求此部分之差額各一萬一千七
    百八十一元、一萬三千五百六十元。
六、綜上，依勞動基準法第十四條第四項、第十七條、第二十二條第二項前段及民法
    第四百八十六條第一項前段之規定，原告己○○、乙○○、甲○○及丙○○請求
    被告公司給付資遣費及工資差額各十七萬二千八百六十九元（即１６１０８８元
    ＋１１７８１元）、十八萬零四百四十八元（即１６６８８８元＋１３５６０元
    ）、十三萬一千二百八十九元、九萬一千六百三十元及自起訴狀繕本送達翌日即
    九十年十二月二十二日起至清償日止，按年息百分之五計算之利息，為有理由，
    應予准許。逾上開請求及其法定遲延利息，則為理由，應予駁回。
七、兩造陳明願供擔保，聲請宣告假執行或免為假執行，經核原告勝訴部分，合於法
    律規定，爰分別酌定相當之擔保金額准許之；至原告敗訴部分，其假執行之聲請
    ，因訴之駁回而失所依據，不予准許。
八、結論：原告之訴為一部有理由，一部無理由，依民事訴訟法第七十九條但書、第
    八十五條第一項前段、第三百九十條第二項、第三百九十二條，判決如主文。
中　　　華　　　民　　　國　　九十一　　年　　　三　　　月　　二十七　　日
                              臺灣高雄地方法院勞工法庭
~B法　　　官　方百正
右為正本係照原本作成。
如不服本判決，應於送達後廿日內，向本院提出上訴狀並表明上訴理由，如於本
判決宣示後送達前提起上訴者，應於判決送達後十日內補提上訴理由書（須附繕本）。
中　　　華　　　民　　　國　　九十一　　年　　　三　　　月　　二十七　　日
~B法院書記官　蔡雅萍
